臺灣基隆地方法院刑事判決　　　　　　　100年度訴字第475號
公　訴　人　臺灣基隆地方法院檢察署檢察官
被　　　告　吳金來
上列被告因違反毒品危害防制條例案件，經檢察官提起公訴（
100年度毒偵字第936號），被告於準備程序中就被訴事實為有罪
之陳述，本院合議庭裁定由受命法官獨任進行簡式審判程序審理
，茲判決如下：
    主  文
吳金來施用第一級毒品，累犯，處有期徒刑捌月，扣案之第一級
毒品海洛因壹包（驗餘淨重5.7 公克）沒收銷燬之，包裝上開海
洛因之塑膠袋壹只沒收。又施用第二級毒品，累犯，處有期徒刑
肆月，扣案之第二級毒品甲基安非他命包（合計毛重6.25公克
）均沒收銷燬之，包裝上開甲基安非他命之塑膠袋只均沒收。
應執行有期徒刑拾月，扣案之第一級毒品海洛因壹包（驗餘淨重
5.7公克）、第二級毒品甲基安非他命包（合計毛重6.25 公克
）均沒收銷燬之，包裝上開海洛因之塑膠袋壹只、包裝上開甲基
安非他命之塑膠袋只均沒收。
    事  實
一、吳金來前因施用毒品案件，經送觀察、勒戒後，認無繼續施
    用毒品之傾向，於民國88年4 月30日執行完畢釋放，並由臺
    灣基隆地方法院檢察署檢察官以88年度偵緝字第94號為不起
    訴處分確定。又因施用毒品案件，經送觀察、勒戒後，認有
    繼續施用毒品之傾向，經送強制戒治，嗣於89年12月22日戒
    治期滿執行完畢，並經本院以89年度訴字第15號判處應執行
    有期徒刑1年2月確定。復因施用第二級毒品及持有第一級毒
    品案件，分別經本院以90年度易字第26號判處有期徒刑6 月
    、臺灣高等法院以90年度上易字第2374號判處有期徒刑4 月
    確定，上開2 罪，再經臺灣高等法院以91年度聲字第24號裁
    定應執行有期徒刑8 月確定；又因施用第一級毒品案件，經
    本院以90年度訴字第114號判處有期徒刑8月確定，上揭數罪
    接續執行，於93年6 月12日執行完畢。又因施用第一級毒品
    案件，經本院以97年度訴字第1120號判處有期徒刑8 月確定
    ；再因施用第一、二級毒品案件，經本院分別以98年度訴字
    第341號判處有期徒刑8月、98年度訴字第583 號判處有期徒
    刑11月確定，上開2罪，再經本院以98年度聲字第861號裁定
    應執行有期徒刑1年5月確定，並接續前開所處8 月有期徒刑
    之執行，甫於100年3月26日執行完畢。（成立累犯）
二、詎吳金來猶不知悔改，復基於分別施用第一級毒品海洛因、
    第二級毒品甲基安非他命之犯意，於100年5月4 日下午8、9
    時許，在基隆市○○區○○街30巷3之2號住處，先以將海洛
    因摻入香煙內點燃吸食之方式，施用海洛因1 次，再將甲基
    安非他命置於鋁箔紙上加熱燒烤吸其煙霧之方式，施用甲基
    安非他命1次。嗣於同月5日下午2 時50分左右，在上址為警
    搜索查獲，並扣得第一級毒品海洛因1 包（驗餘淨重5.70公
    克）、第二級毒品甲基安非他命3包（毛重6.25 公克），復
    經為警採尿送驗，結果呈施用第一級毒品海洛因代謝後之嗎
    啡陽性暨施用第二級毒品甲基安非他命代謝後之甲基安非他
    命陽性反應，而查悉上情。
三、案經基隆市警察局第一分局報告臺灣基隆地方法院檢察署檢
    察官偵查終結提起公訴。
    理  由
壹、程序事項：
    查被告吳金來所犯為毒品危害防制條例第10條第1項、第2項
    之施用第一級、第二級毒品罪，非死刑、無期徒刑、最輕本
    刑為3 年以上有期徒刑之罪，或高等法院管轄第一審之案件
    ，被告於本院準備程序中，就被訴事實為有罪之陳述，經告
    以簡式審判程序之旨，並聽取檢察官、被告之意見後，本院
    合議庭業已依刑事訴訟法第273條之1第1 項之規定，裁定由
    受命法官獨任進行簡式審判程序，是本件之證據調查，依刑
    事訴訟法第273條之2規定，不受同法第159條第1 項、第161
    條之2、第161條之3、第163條之1及第164條至第170 條規定
    之限制，合先敘明。
貳、實體事項：
一、上開事實，業據被告於本院準備程序及審理中自白不諱，且
    被告於100年5月5 日為警採集其親自排放之尿液，送請臺灣
    尖端先進生技醫藥股份有限公司，以氣相層析質譜儀分析法
    確認檢驗結果，呈施用第一級毒品海洛因代謝後之嗎啡陽性
    反應及施用第二級毒品甲基安非他命代謝後之甲基安非他命
    陽性反應，此有該公司出具之濫用藥物檢驗報告1 份附卷可
    稽，且本案扣得被告所有供施用第一級毒品海洛因所用之粉
    末1 包，經送法務部調查局濫用藥物實驗室鑑驗結果，確係
    第一級毒品海洛因（驗餘淨重5.7 公克）等情，亦有法務部
    調查局出具之毒品鑑定書存卷可佐。本案更有安非他命3 包
    （合計毛重6.25公克）扣案可證。綜上，足認被告上開自白
    與事實相符，可以採信。本案罪證明確，被告三犯以上施用
    第一、二級毒品之犯行洵堪認定，自應依法論科。
二、論罪科刑：
  (一)查海洛因、甲基安非他命係毒品危害防制條例第2條第2項第
    1款及第2款所定之第一級及第二級毒品，被告予以施用，是
    核其所為，係分別犯毒品危害防制條例第10條第1 項之施用
    第一級毒品罪及同條第2 項之施用第二級毒品罪。被告分別
    持有第一級及第二級毒品以供其各次分別施用，其持有之低
    度行為應為其施用之高度行為所吸收，均不另論罪。再被告
    上開所犯2 罪，犯意各別，行為不同，應予分論併罰。被告
    有事實欄所載之科刑執行情形，有臺灣高等法院被告前案紀
    錄表在卷可稽，其於受有期徒刑之執行完畢後，5 年內再故
    意犯有期徒刑以上之本罪，為累犯，應依刑法第47條第1 項
    規定加重其刑。審酌被告犯罪之動機、吸食頻率、曾有施用
    毒品之前科仍不知戒除，惟犯罪後坦承犯行，且所犯之施用
    毒品犯行乃戕害自己身心健康，並未危及他人等一切情狀，
    分別量處如主文所示之刑，並定其應執行之刑，以示懲儆。
  (二)扣案之第一級毒品海洛因1包（驗餘淨重5.7公克）、第二級
    毒品甲基安非他命3包（合計毛重6.25 公克），應依毒品危
    害防制條例第18條第1 項前段之規定，宣告沒收銷燬之。扣
    案包裝上開海洛因之塑膠袋1 只、包裝上開甲基安非他命之
    塑膠袋3 只，均係被告所有供犯罪所用之物，業據被告供陳
    屬實，自應依刑法第38條第1項第2款之規定諭知沒收。
據上論斷，應依刑事訴訟法第273條之1第1項、第299條第1 項前
段，毒品危害防制條例第10條第1項、第2項、第18條第1 項前段
，刑法第11條、第47條第1項、第38條第1項第2款、第51條第5款
，判決如主文。
本案經檢察官李辛茹到庭執行職務。
中    華    民    國   100    年    8     月    5     日
                  刑事第二庭法  官  王福康
以上正本證明與原本無異。
如不服本判決應於收受送達後10日內向本院提出上訴書狀，並應
敘述具體理由；其未敘述上訴理由者，應於上訴期間屆滿後20日
內向本院補提理由書 (均須按他造當事人之人數附繕本)「切勿
逕送上級法院」。
中    華    民    國   100    年    8     月    5     日
                            書記官  彭淑芳
【附錄論罪法條】
毒品危害防制條例第10條：
    施用第一級毒品者，處6月以上5年以下有期徒刑。
    施用第二級毒品者，處3年以下有期徒刑。